# 以资产交易转移财产的问题

提问人：clxyqyn 时间：2018-02-06 21:27:27
有家公司A准备收购另一家B公司，并对其进行了评估，但是入股后发现评估日后，B公司原股东C公司用B公司和它旗下的几家公司进行了大量的资产 交易，A公司就请我们对这些交易进行专项审计，我们审计中发现了几笔疑似异常的交易，请问需要对此实行哪些审计程序呢？
1 原股东C公司旗下一公司卖了大批原材料给B公司，经过询问仓库保管员了解，此部分材料库龄都比较长，使用价值不大。
2 原股东C公司旗下一公司将公司的固定资产按账面净值卖给了B公司，经过询问设备保管员了解，其中部分设备陈旧，使用价值不大。
3 原股东C公司旗下一公司将公司的一件大型设备卖给了B公司，但是B公司基本使用不到这件设备。
请问针对以上 3 种情况，应该实行怎样的审计程序，专项审计报告中应该如何描述？

回答人：chenyiwei
建议对这些资产进行评估，以交易日的公允价值入账（可能需通过评估确定，不排除为零），实际交易价格与公允价值之间的差额冲减权益，并在报表附注中作为其他重大事项予以披露，提示报表使用者注意。